【裁判字號】    97,聲,3275
【裁判日期】    971009
【裁判案由】    停止執行
【裁判全文】
臺灣臺北地方法院民事裁定              97年度聲字第3275號
聲  請  人  丙○○
相  對  人  財政部國有財產局
法定代理人  張佩智
代  理  人  甲○○
複  代理人  龔維智律師
上列當事人間聲請停止執行事件，本院裁定如下：
    主  文
聲請人供擔保新臺幣玖佰零捌萬肆仟元後，本院九十七年度執字
第六六八一七號執行事件之強制執行程序，於本院九十七年度訴
字第六一六○號債務人異議之訴事件判決確定前，應暫予停止。
    理  由
一、相對人財政部國有財產局法定代理人原為乙○○，於本院繫
    屬中變更為張佩智，經其聲明承受訴訟，核無不合，應予准
    許。
二、按有回復原狀之聲請，或提起再審或異議之訴，或對於和解
    為繼續審判之請求，或提起宣告調解無效之訴、撤銷調解之
    訴，或對於第4條第1項第5款之裁定提起抗告時，法院因必
    要情形或依聲請定相當並確實之擔保，得為停止強制執行之
    裁定，強制執行法第18條第2項定有明文。又上開擔保係備
    供債權人因停止執行所受損害之賠償，因此本院酌定擔保金
    額，係以債權人因本件停止執行所可能遭受之損害為考量之
    依據（最高法院91年度台抗字第429號裁判意旨參照）。
三、聲請意旨略以：相對人聲請本院以97年度執字第66817號強
    制執行事件（下稱系爭執行事件）執行聲請人之財產，聲請
    人已向本院提起異議之訴（案號為97年度訴字第6160號），
    因系爭執行事件查封之財產一旦拍賣，勢難回復原狀，為此
    聲請人願供擔保，聲請准予停止執行等語。
四、聲請人上開之聲請，業據調閱本院97年度執字第66817號及9
    7年度訴字第6160號卷宗查明屬實，應予准許。
五、經查，相對人以本院92年度執字第24042號債權憑證為執行
    名義，聲請本院以系爭執行事件對聲請人之財產為強制執行
    ，其執行名義之內容為：「(一)債務人應自民國87年1月10日
    起至91年6月30日止按月連帶給付債權人新臺幣（下同）162
    萬8,157元；(二)債務人應連帶給付債權人558萬6,175元，及
    其中498萬7,656元，自87年1月10日起至清償日止，按週年
    利率5％計算之利息；(三)債務人應連帶給付債權人19萬4,223
    元，及自87年6月26日起至清償日止，按週年利率5％計算之
    利息」。惟相對人聲請執行之標的物係債務人所有坐落臺北
    市○○區○○段1小段21、21-1及21- 2地號及其上第2294、
    2350建號即門牌號碼為臺北市○○○路○段14號5樓之1、臺
    北市○○○路○段16號14樓房屋（下稱系爭房地）。系爭房
    地經本院民事執行處委託趙峙孝建築師事務所鑑價，其總價
    為3,633萬7,800元，有該鑑定報告附於上開執行卷可稽，是
    相對人聲請執行之標的物價額顯然低於其執行名義所載之債
    權總額，又系爭房地業經扣押在案，則聲請人聲請停止上開
    強制執行程序，所應供擔保之金額，依首揭說明，應為相對
    人因無法強制執行以滿足其債權期間所生之利息損失，即應
    以系爭房地總價按法定利率，計算至上開債務人異議之訴確
    定終結時之金額為適當。依上開債務人異議之訴之訴訟標的
    價額為3,633萬7,800元，已逾150萬元，為得上訴於第三審
    之案件，參考各級法院辦案期限實施要點規定，第一、二、
    三審通常程序審判案件之期限分別為1年4個月、2年、1年，
    共計4年4個月，加上裁判送達、上訴、分案等期間，則兩造
    間本件債務人異議之訴審理期限約為5年。故以聲請人因獲
    准停止執行因而致相對人之執行延宕之期間為5年，再以相
    對人聲請執行之標的物價額3,633萬7,800元，並按法定利率
    年息5％計算，是本件相對人因聲請人提起債務人異議之訴
    ，因而停止執行致未能即時受償之損害額約為908萬4,000元
    （計算式：36,337,800元×5％×5年≒9,084,000元，千元
    以下四捨五入），爰酌定聲請人應供擔保金額為908萬4,000
    元。
六、據上論結，聲請人之聲請為有理由，依強制執行法第18條第
    2 項，裁定如主文。
中    華    民    國    97    年    10    月    9     日
                  民事第四庭  審判長法  官  周祖民
                                    法  官  趙子榮
                                    法  官  賴武志
以上正本係照原本作成
如對本裁定抗告須於裁定送達後10日內向本院提出抗告狀，並繳
納抗告費新臺幣1,000元
中    華    民    國    97    年    10    月    9     日
                                    書記官  施若娟


司法院資訊處製作；財團法人民間司法改革基金會備份。
